Minutes et répertoires du notaire Aimé Eugène MOISSON, 27 février 1827 - 12 avril 1837 (étude XVI)
Archives nationales
- Répertoire(s) de Aimé Eugène MOISSON, 15 octobre 1825 - 8 mai 1840; MC/RE/XVI/15 - MC/RE/XVI/16
  - Répertoire. 1834, 4 janvier - 1840, 8 mai, 4 janvier 1834 - 8 mai 1840; MC/RE/XVI/16
    - Inventaire après décès de Charles Guibey, rue d'Anjou Saint-Honoré, n° 3, le 1er août 1834., 11 août 1834
      inventaire après décès; Anjou-Saint-Honoré (rue d'); Guibey, Charles
    - Inventaire après décès de Antoine Morisol, à Belleville, rue de Paris, n° 135, le 30 juillet 1834., 2 septembre 1834
      inventaire après décès; Belleville (ancienne commune); Morisol, Antoine
    - Inventaire après décès de Fulgence Rousseau, rue de Grenelle Saint-Germain, le 22 janvier 1834., 1er octobre 1834
      inventaire après décès; Grenelle (rue de); Rousseau, Fulgence
    - Inventaire après décès de Jean-Baptiste-Barthélémy de Lesseps, à Lisbonne (Portugal), le 6 avril 1834., 1er octobre 1834
      inventaire après décès; Lisbonne (Portugal); Lesseps, Jean-Baptiste-Barthélémy de
    - Inventaire après décès de Anne Edinger, épouse de Julien Torrès, rue Coquenard, n° 9, le 27 septembre 1834., 31 octobre 1834
      inventaire après décès; Coquenard (rue); Edinger, Anne; Torrès, Julien
    - Inventaire après décès de Marie-Elisabeth Malfilate, épouse de Jean Besse, rue Thevenot, n° 4, le 5 décembre 1834., 22 décembre 1834
      inventaire après décès; Thévenot (rue); Malfilate, Marie-Elisabeth; Besse, Jean
    - Inventaire après décès de Auguste-Etienne Mesnard de Mondétour, rue Ménars, n° 12, le 3 janvier 1835., 22 janvier 1835
      inventaire après décès; Ménars (rue); Mesnard de Mondétour, Auguste-Etienne
    - Inventaire après décès de Marie-Evelina Andry, épouse de Fraternité Labrosse, rue Saint-Jacques la Boucherie, n° 15, le 14 février 1835., 19 mars 1835
      inventaire après décès; Saint-Jacques-la-Boucherie (rue); Andry, Marie-Evelina; Labrosse, Fraternité
    - Inventaire après décès de Marie Catherine Buisson, rue de la Bienfaisance, n° 299 bis, le 13 mars 1835., 28 mars 1835
      inventaire après décès; Bienfaisance (rue de la); Buisson, Marie-Catherine
    - Inventaire après décès de Marie-Françoise Decomble, veuve de Philippe-Michel Ruffin, rue Bourtibourg, n° 21, le 11 avril 1835., 22 avril 1835
      inventaire après décès; Bourg-Tibourg (rue du); Decomble, Marie-Françoise; Ruffin, Philippe-Michel
    - Inventaire après décès de Catherine-Euphémie Colin de Chaligny, veuve de David LImond, rue Hauteville, n° 46, le 13 février 1835., 24 avril 1835
      inventaire après décès; Hauteville (rue d'); Colin de Chaligny, Catherine-Euphémie; Limond, David
    - Inventaire après décès de Jean-Marcel Joffrin, curé de Palaiseau, où il est mort, le 14 avril 1835., 6 mai 1835
      inventaire après décès; Palaiseau (Essonne); Joffrin, Jean-Marcel
    - Inventaire après décès de Jeanne Fonteix, en la maison de santé du docteur Dubois, rue du Faubourg Saint-Denis, le 3 avril 1835., 25 mai 1835
      inventaire après décès; Fonteix, Jeanne
    - Inventaire après décès de Geneviève Tinancourt, veuve de René Manse Marvie, rue Rochechouart, n° 37, le 23 mai 1835., 6 juin 1835
      inventaire après décès; Rochechouart (rue de); Tinancourt, Geneviève; Manse Marvie, René
    - Inventaire par suite de la demande en divorce formée par Joseph-François Prélat, rue Neuve des Petits Champs, n° 103, devant les tribunaux suisses contre Marie-Adélaïde Hollier, son épouse, rue d'Anjou Saint-Honoré, n° 62., 11 juin 1835
      inventaire; Anjou-Saint-Honoré (rue d'); Prélat, Joseph-François; Hillier, Marie-Adélaïde
    - Inventaire après décès de Amélie-Louise-Josèphe Demande, épouse de Jean-Baptiste-Joseph Gavrelle, le 15 février 1835, rue de la Muette, n° 35., 6 août 1835
      inventaire après décès; Muette (rue de la); Demande, Amélie-Louise-Josèphe; Gravelle, Jean-Baptiste-Joseph
    - Inventaire après décès de François Portarieu, rue de Richelieu, n° 67, le 17 juillet 1835., 13 août 1835
      inventaire après décès; Richelieu (rue de); Portarieu, François
    - Inventaire après décès de Marie-François Grimaut, épouse de Joseph-Julien Gallard, rue du Marché Saint-Honoré, n° 33, à Neuilly-sur-Seine, le 17 août 1835., 8 septembre 1835
      inventaire après décès; Neuilly-sur-Seine (Hauts-de-Seine); Marché-Saint-Honoré (rue du); Grimaut, Marie-Françoise; Gallard, Joseph-Julien
    - Inventaire après décès de Eléonore-Nicole Clément, veuve de Jean Deschamps, le 25 août 1835., 29 septembre 1835
      inventaire après décès; Clément, Eléonore-Nicole; Deschamps, Jean
    - Inventaire après décès de Sébastien-Charles Barbier, rue Quincampoix, n° 4, le 3 décembre 1835., 11 décembre 1835
      inventaire après décès; Quincampoix (rue); Barbier, Sébastien-Charles
    - Inventaire après décès de Dominique-Nicolas Palanca, rue Montmartre, n° 69, le 4 juillet 1834., 22 décembre 1835
      inventaire après décès; Montmartre (rue); Palanca, Dominique-Nicolas
    - Inventaire après décès de Etienne Meynier dit Saint-Fal, ancien acteur de Théâtre Français, rue Favart, n° 12, le 21 novembre 1835., 24 décembre 1835
      inventaire après décès; Favart (rue); Meynier dit Saint-Fal, Etienne; Saint-Fal, Etienne; acteur
    - Inventaire après décès de Marguerite-Ursule Finet, épouse de Jean-Baptiste-François Bouchon, rue Favart., 2 janvier 1836
      inventaire après décès; Favart (rue); Finet, Marguerite-Ursule; Bouchon, Jean-Baptiste-François
    - Inventaire après décès de Nicolas-François Renaud, arrivé à la Villette, rue de Belleville le 8 novembre 1835., 18 janvier 1836
      inventaire après décès; La Villette (ancienne commune); Belleville (rue de); Renaud, Nicolas-François
    - Inventaire après décès de Anne-Victoire Carrefourt de la Pelouze, épouse de Nicolas-Louis de Beaunay, grande rue de Chaillot, n° 70, le 22 décembre 1835., 20 janvier 1836
      inventaire après décès; Chaillot (rue de); Carrefourt de la Pelouze, Anne-Victoire; Beaunay, Nicolas-Louis de
    - Inventaire après décès de Joseph-Augustin-Frédéric Chotard de Boisjousse, à Versailles, rue Satori, n° 47, le 8 décembre 1835., 23 mars 1836
      Précisions sur les lieux: Versailles (Yvelines); Versailles (Yvelines)--Satory (rue de)
      inventaire après décès; Versailles (Yvelines); Chotard de Boisjousse, Joseph-Augustin-Frédéric
    - Inventaire après décès de Louis Lesourd, rue Saint-Denis, n° 357, et décédé à Reims, rue de Cereste, n° 51, le 12 mars 1836., 28 mars 1836
      inventaire après décès; Saint-Denis (rue); Reims (Marne); Lesourd, Louis
    - Inventaire après décès de Henri Jacquillot, rue Caumartin, n° 14, le 7 avril 1836., 14 avril 1836
      inventaire après décès; Jacquillot, Henri
    - Inventaire après décès de Basile-Siméon Deguidron, rue Saint-Maur Saint-Germain, n° 15, le 2 avril 1836., 14 avril 1836
      inventaire après décès; Saint-Maur-Saint-Germain (rue); Deguidron, Basile-Siméon
    - Inventaire après décès de Mathieu Hannier, rue de l'Arbre Sec, n° 52, le 2 mai 1836, au bureau de l'octroi de Vaugirard., 19 mai 1836
      inventaire après décès; Arbre-Sec (rue de l'); Hannier, Mathieu
    - Inventaire après décès de Mr Pardoux Pasquier, le 24 novembre 1835, rue du Bac, n° 91., 21 mai 1836
      inventaire après décès; Bac (rue du); Pardoux Pasquier (Mr)
    - Inventaire après décès de Jean-Baptiste Lesseps, rue Godot de Mauroy, n° 11, le 23 mai 1836., 30 mai 1836
      inventaire après décès; Godot-de-Mauroy (rue); Lesseps, Jean-Baptiste
    - Inventaire après décès de Jean-Jacques Turillon, allée des Veuves, n° 65, le 3 mai 1836., 13 août 1836
      inventaire après décès; Veuves (allée des); Turillon, Jean-Jacques
    - Inventaire après décès de Jeanne Bodet, veuve en 1ères noces de François-Gilbert Limousin, et veuve en 2èmes noces de Maurice Couturier, rue Montmartre, n° 171, le 24 juillet 1836., 6 septembre 1836
      inventaire après décès; Montmartre (rue); Bodet, Jeanne; Couturier, Maurice; Limousin, François-Gilbert
    - Inventaire après décès de Marie-Antoinette-Alexandre Simon, veuve en 1ères noces de Charles-Hardouin Daget Desgranges, et veuve en 2èmes noces de Jean-Charles Mignon, rue de la Bienfaisance, n° 17., 20 décembre 1836
      inventaire après décès; Bienfaisance (rue de la); Simon, Marie-Antoinette-Alexandre; Mignon, Jean-Charles; Daget Desgranges, Charles-Hardouin
    - Inventaire après décès de Alexandre-François Moret, place de l'Ecole de Médecine, n° 13, le 19 décembre 1836., 10 janvier 1837
      inventaire après décès; Ecole-de-Médecine (place de l'); Moret, Alexandre-François
    - Inventaire après décès de Adélaïde Boullenjer, veuve de Pierre-Jacques Proust, rue Sainte-Anne, n° 58., 12 janvier 1837
      inventaire après décès; Sainte-Anne (rue); Boullenjer, Adélaïde; Proust, Pierre-Jacques
    - Inventaire après décès de Marie-François Muville, veuve de Etienne Colombier, rue Neuve Saint-Pierre, n° 8, au marais, le 1er novembre 1836., 20 février 1837
      inventaire après décès; Neuve-Saint-Pierre (rue); Muville, Marie-Françoise; Colombier, Etienne
    - Inventaire après décès de Gabrielle-Louise Delaporte, veuve du baron Jean-François Dudivant, rue Sainte-Anne, n° 50, le 5 février 1837., 23 février 1837
      inventaire après décès; Sainte-Anne (rue); Delaporte, Gabrielle-Louise; Dudivant, Jean-François
    - Inventaire après décès de Louis-Antoine-François Bozet, le 30 novembre 1836, à Rodez., 27 février 1837
      inventaire après décès; Rodez (Aveyron); Rozet, Louis-Antoine-François
    - Inventaire après décès de Angélique Périnat, veuve de Jean-François Petit de Gatinée., 4 mars 1837
      inventaire après décès; Montmartre (rue); Périnat, Angélique; Petit de Gatinée, Jean-François
    - Inventaire après décès de Jean-Pierre Moreau, à Montmartre, le 24 février 1837., 10 mars 1837
      inventaire après décès; Montmartre (ancienne commune); Moreau, Jean-Pierre
    - Inventaire après décès de Armand Peré, rue du Parc Royal, n° 5, le 15 février 1837., 18 mars 1837
      inventaire après décès; Parc-Royal (rue du); Peré, Armand
    - Inventaire après décès de Frédéric Flode, rue de Chartres, n° 4, le 17 janvier 1837., 20 mars 1837
      inventaire après décès; Chartres (rue de); Flode, Frédéric
    - Inventaire après décès de Antoinette-Clotilde Lacloye, rue Saint-Victor, n° 84., 21 mars 1837
      inventaire après décès; Saint-Victor (rue); Lacloye, Anne-Antoinette-Clotilde
    - Inventaire après décès de Ambroise Dactin, rue de la Clef, n° 1, le 1er avril 1837., 4 avril 1837
      inventaire après décès; Clef (rue de la); Dactin, Ambroise
    - Inventaire après l'interdiction de Jacques-François Gasnault, rue Chanoinesse, n° 12, et actuellement à la maison royale de Charenton., 4 avril 1837
      inventaire; Chanoinesse (rue); Saint-Maurice (Val-de-Marne); Esquirol (Val-de-Marne, hôpital); Gasnault, Jacques-François